【裁判字號】    88,訴,265
【裁判日期】    891012
【裁判案由】    違反毒品危害防制條例
【裁判全文】
臺灣花蓮地方法院刑事判決                          八十八年度訴字第二六五號
    公  訴  人  臺灣花蓮地方法院檢察署檢察官
    被      告  戊○○
    指定辯護人  本院公設辯護人  乙○
右列被告因違反毒品危害防制條例案件，經檢察官提起公訴（八十八年度偵字第三二
八號），本院判決如左：
    主  文
戊○○無罪。
    理  由
一、本件公訴意旨略以：被告戊○○於民國八十三年間，因違反麻醉藥品管理條例案
    件，經判處有期徒刑三月確定，於八十六年七月九日執行完畢，但未知悔改，復
    基於概括之犯意，自八十七年一月間起至同年三月間止，連續在其花蓮縣壽豐鄉
    志學村舊宅，以每一小包（重約○‧○五公克）新臺幣（下同）二千元之價格，
    或每一小包（重約○‧二公克）五千元之價格，販賣第一級毒品海洛因予丙○○
    多次；又自同年三月五日起至同年五月十二日下午二時三十分許止之期間內，連
    續在其位於壽豐鄉志學村之玫瑰石店內，以每一小包（重約○‧二公克）二千元
    之價格，販賣海洛因予丁○○多次；再連續於八十七年六月一日下午五時許，在
    志學火車站，以一錢一萬五千元之價格，販賣二錢之海洛因予甲○○一小包，第
    二次則於同年月十六日下午四時許，在其花蓮縣壽豐鄉○○村○○街二十巷三號
    家中，以同前價格販賣三錢海洛因予甲○○，案經花蓮縣警察局移送偵辦；因認
    被告戊○○涉有毒品危害防制條例第四條第一項之販賣第一級毒品罪嫌云云。
二、按犯罪事實應依證據認定之，無證據不得推定其犯罪事實；檢察官就被告犯罪事
    實有舉證責任；又不能證明被告犯罪者，應諭知被告無罪之判決，刑事訴訟法第
    一百五十四條、第一百六十一條及第三百零一條第一項分別定有明文。又按證人
    之陳述尚有瑕疵，且與事實不符，則在未究明前，遽採為論罪科刑之根據，即難
    認為適當，最高法院六十一年度台上字第三０九九號判例意旨亦足參照。
三、本件公訴人認被告涉犯右揭罪嫌，無非係以上情業據證人甲○○、丙○○、丁○○於警訊中就所有交易毒品細節指證歷歷為其論罪之唯一依據。訊之被告戊○○
    始終堅詞否認上情，辯稱：伊固有吸用毒品海洛因，然未曾販賣海洛因與任何人
    等語。經查本件不但全無任何相關毒品及販賣或施用毒品器具扣案足資佐證，而
    證人甲○○、丙○○、丁○○雖於警訊中就所有交易毒品細節曾出面指證，惟其
    等於偵審中即翻異前詞，否認有向被告購買海洛因吸用之情形，均辯稱：係警訊
    時毒癮發作痛苦難當而胡亂指述等語，細稽其等於偵審中所為之辯詞雖亦不無可
    議之處，惟其等之證詞顯已呈現前後不一致之現象，即證人甲○○、丙○○、丁○○三人於警訊中所為針對被告不利之指證，並非全無瑕疵可指，實無從採為論
    罪之依據。尤其在此重罪案件之處理上，論證法則更不得馬虎將事，否則即不無
    侵犯被告人權之虞。公訴人未善盡舉證責任，徒憑證人甲○○、丙○○、丁○○
    所為具有瑕疵之證詞，在毫無其他補強證據之情形下，遽為不利於被告之認定而
    將之提起公訴，未免率斷。此外，再經本院依職權調查結果後，亦認無其他確切
    之證據足證被告涉有上開犯行，揆諸首揭規定，自不能以前開三位證人均有瑕疵
    之指證，遽論被告涉有販賣第一級毒品海洛因之犯行。換言之，依現存之證據尚
    不能證明被告犯罪，爰應依法為被告無罪之諭知，以昭審慎而免冤抑。
據上論斷，應依刑事訴訟法第三百零一條第一項，判決如主文。
本案經檢察官李子春到庭執行職務
中      華      民      國    八  十  九    年    十    月    十  二    日
                              臺灣花蓮地方法院刑事庭
                                  法  官  張  健  河
右正本證明與原本無異。
如對本判決不服，應於送達後十日內，向本院提出上訴狀。（應抄附繕本）告訴人或
被害人如對於本判決不服者，應具備理由請求檢察官上訴，其上訴期間之計算係以檢
察官收受判決正本之日期為準。
                                  法院書記官
中      華      民      國    八  十  九    年    十    月    十  三    日


司法院資訊處製作；財團法人民間司法改革基金會備份。
